臺灣新竹地方法院刑事判決　　　　　　100年度審訴字第703號
公　訴　人　臺灣新竹地方法院檢察署檢察官
被　　　告　張勝賢
上列被告因違反毒品危害防制條例案件，經檢察官提起公訴（10
0 年度毒偵字第732 號、第745 號、第746 號），本院依簡式審
判程序判決如下：
    主  文
張勝賢施用第一級毒品，累犯，處有期徒刑拾壹月。
    事  實
一、張勝賢前曾於(1)民國93年2 月間因違反毒品危害防制條例案
    件，經本院於93年8 月27日以93年度訴字第380 號就施用第
    一級毒品部分判處有期徒刑10月，施用第二級毒品部分判處
    有期徒刑10月，應執行有期徒刑1 年6 月確定。其又(2)於93
    年5 月間因違反槍砲彈藥刀械管制條例案件，經本院於94年
    8 月31日以93年度訴字第504 號判處有期徒刑1 年4 月，於
    94年9 月19日確定。又上開案件經本院於96年7 月16日以96
    年度聲減字第299 號裁定分別減刑為有期徒刑5 月、5 月、
    8 月，應執行有期徒刑1 年5 月確定，於96年9 月28日縮刑
    期滿執行完畢。
二、張勝賢前曾於88年3 月間因施用毒品案件，經臺灣新竹地方
    法院檢察署檢察官聲請，而經本院於88年7 月12日以88年度
    毒聲字第1281號送勒戒處所觀察、勒戒，旋因觀察、勒戒結
    果，因認無繼續施用毒品傾向，於88年8 月25日執行完畢出
    所，並經臺灣新竹地方法院檢察署檢察官於88年8 月25日以
    88年度毒偵字第104 號、88年度偵字2677號為不起訴處分確
    定。其又於89年1 月間因施用毒品案件，經臺灣新竹地方法
    院檢察署檢察官聲請，而經本院於89年7 月3 日以89年度毒
    聲字第1683號送勒戒處所觀察、勒戒，旋因觀察、勒戒結果
    ，因認有繼續施用毒品傾向，經臺灣新竹地方法院檢察署檢
    察官聲請，而經本院於89年11月13日以89年度毒聲字第2644
    號裁定令入戒治處所施以強制戒治，嗣因其執行屆滿3 月，
    成效良好，復經臺灣新竹地方法院檢察署檢察官聲請，而經
    本院於90年4 月6 日以90年度毒聲字第641 號裁定停止戒治
    ，所餘戒治期間付保護管束，並於90年5 月9 日停止戒治而
    出所，嗣其保護管束期間於90年10月25日屆滿，未經撤銷保
    護管束而視為強制戒治執行完畢。至其此部分施用毒品犯行
    ，經臺灣新竹地方法院檢察署檢察官聲請簡易判決處刑，而
    經本院於90年3 月23日以89年度竹簡字第629 號判處有期徒
    刑4 月確定。其又於93年間因施用毒品案件，經臺灣新竹地
    方法院檢察署檢察官起訴，而經本院於93年8 月27日以93年
    度訴字第380 號就施用第一級毒品部分判處有期徒刑10月，
    施用第二級毒品部分判處有期徒刑10月，應執行有期徒刑1
    年6 月確定。其又於100 年間因施用毒品案件，經臺灣新竹
    地方法院檢察署檢察官起訴，而經本院於100 年9 月9 日以
    100 年度審訴字第487 號判處有期徒刑11月，並經臺灣高等
    法院於100 年10月19日以100 年度上訴字第3020號判決上訴
    駁回因而確定。
三、詎張勝賢猶不知悔改，仍未戒斷毒癮，復於前開強制戒治執
    行完畢及前揭違反毒品危害防制條例案件後，又另行起意，
    並基於施用第一級毒品海洛因之犯意，於100 年4 月9 日9
    時55分許為警採尿時起回溯26小時內之某時許，在不詳處所
    ，以將第一級毒品海洛因摻水置入注射針筒施打於皮膚之方
    式，施用第一級毒品海洛因1 次。嗣因張勝賢另涉有販賣毒
    品罪嫌（另案偵辦中），為警於100 年4 月8 日持本院核發
    之搜索票及臺灣新竹地方法院檢察署核發之拘票，前往其住
    處執行搜索及拘提，經徵得其同意後採集尿液，復為警將其
    親採封緘之尿液送驗結果呈可待因陽性反應、嗎啡陽性反應
    ，因而為警循線查悉上情。
四、案經新竹市警察局移送臺灣新竹地方法院檢察署檢察官偵查
    起訴。
    理  由
一、本件被告張勝賢所犯毒品危害防制條例第10條第1 項施用第
    一級毒品罪，非死刑、無期徒刑、最輕本刑為三年以上有期
    徒刑之罪或高等法院管轄第一審案件，其於本院準備程序進
    行中就被訴事實為有罪之陳述，本院認為合於刑事訴訟法第
    273 條之1 第1 項之規定，裁定進行簡式審判程序，先予敘
    明。
二、訊據被告張勝賢對於上揭時地以如事實欄所示方法，施用第
    一級毒品海洛因等情坦承不諱，且經警將被告親採封緘之尿
    液送驗結果，確呈可待因陽性反應、嗎啡陽性反應等情，亦
    有新竹市警察局毒品犯罪嫌疑人尿液採驗作業管制紀錄1份
    及正修科技大學超微量研究科技中心100 年4 月15日出具之
    尿液檢驗報告（原始編號：H-024）1份等在卷足稽，足見被
    告所為前開自白，確與事實相符而堪採信。
三、再者，被告前曾於88年3 月間因施用毒品案件，經臺灣新竹
    地方法院檢察署檢察官聲請，而經本院於88年7 月12日以88
    年度毒聲字第1281號送勒戒處所觀察、勒戒，旋因觀察、勒
    戒結果，因認無繼續施用毒品傾向，於88年8 月25日執行完
    畢出所，並經臺灣新竹地方法院檢察署檢察官於88年8 月25
    日以88年度毒偵字第104 號、88年度偵字2677號為不起訴處
    分確定。其又於89年1 月間因施用毒品案件，經臺灣新竹地
    方法院檢察署檢察官聲請，而經本院於89年7 月3 日以89年
    度毒聲字第1683號送勒戒處所觀察、勒戒，旋因觀察、勒戒
    結果，因認有繼續施用毒品傾向，經臺灣新竹地方法院檢察
    署檢察官聲請，而經本院於89年11月13日以89年度毒聲字第
    2644號裁定令入戒治處所施以強制戒治，嗣因其執行屆滿3
    月，成效良好，復經臺灣新竹地方法院檢察署檢察官聲請，
    而經本院於90年4 月6 日以90年度毒聲字第641 號裁定停止
    戒治，所餘戒治期間付保護管束，並於90年5 月9 日停止戒
    治而出所，嗣其保護管束期間於90年10月25日屆滿，未經撤
    銷保護管束而視為強制戒治執行完畢。至其此部分施用毒品
    犯行，經臺灣新竹地方法院檢察署檢察官聲請簡易判決處刑
    ，而經本院於90年3 月23日以89年度竹簡字第629 號判處有
    期徒刑4 月確定。其又於93年間因施用毒品案件，經臺灣新
    竹地方法院檢察署檢察官起訴，而經本院於93年8 月27日以
    93年度訴字第38 0號就施用第一級毒品部分判處有期徒刑10
    月，施用第二級毒品部分判處有期徒刑10月，應執行有期徒
    刑1 年6 月確定。其又於100 年間因施用毒品案件，經臺灣
    新竹地方法院檢察署檢察官起訴，而經本院於100 年9 月9
    日以100 年度審訴字第487 號判處有期徒刑11月，並經臺灣
    高等法院於100 年10月19日以100 年度上訴字第3020號判決
    上訴駁回因而確定等情，亦有臺灣新竹地方法院檢察署刑案
    資料查註紀錄表、被告提示簡表、全國施用毒品案件紀錄表
    、受觀察勒戒人毒品及前科紀錄簡列表、矯正簡表暨臺灣高
    等法院被告前案紀錄表各1 份在卷足憑。綜上，被告於強制
    戒治執行完畢及前揭違反毒品危害防制條例案件後再犯施用
    第一級毒品海洛因之犯行洵堪認定，應予依法論科。
四、按海洛因屬毒品危害防制條例第2 條第2 項第1 款所列之第
    一級毒品。核被告張勝賢所為，係犯毒品危害防制條例第10
    條第1 項之施用第一級毒品罪。至其持有第一級毒品海洛因
    後，進而施用第一級毒品海洛因，其持有第一級毒品之低度
    行為，應為施用第一級毒品之高度行為所吸收，爰不另論其
    持有第一級毒品罪。又被告前曾於(1)93年2 月間因違反毒品
    危害防制條例案件，經本院於93年8 月27日以93年度訴字第
    380 號就施用第一級毒品部分判處有期徒刑10月，施用第二
    級毒品部分判處有期徒刑10月，應執行有期徒刑1 年6 月確
    定。其又(2)於93 年5月間因違反槍砲彈藥刀械管制條例案件
    ，經本院於94年8 月31日以93年度訴字第504 號判處有期徒
    刑1 年4 月，於94年9 月19日確定。又上開案件經本院於96
    年7 月16日以96 年 度聲減字第299 號裁定分別減刑為有期
    徒刑5 月、5 月、8 月，應執行有期徒刑1 年5 月確定，於
    96年9 月28日縮刑期滿執行完畢等情，有臺灣新竹地方法院
    檢察署刑案資料查註紀錄表及臺灣高等法院被告前案紀錄表
    各1 份在卷可參，其於受有期徒刑之執行完畢後，5 年以內
    故意再犯本件有期徒刑以上之罪，為累犯，應依刑法第47條
    第1 項之規定，加重其刑。爰審酌被告曾因施用毒品而觀察
    、勒戒、強制戒治以及判刑確定在案，猶不知悔悟，卻再犯
    本案，顯然自制力薄弱，本案施用毒品種類、犯罪手段、情
    節、所生危害，被告所為係戕害自身身心健康，犯後坦承犯
    行，態度良好等一切情狀，量處如主文所示之刑，以資懲儆
    。
據上論斷，應依刑事訴訟法第273 條之1 第1 項、第299 條第1
項前段，毒品危害防制條例第10條第1 項，刑法第11條前段、第
47條第1 項，判決如主文。
本案經檢察官黃淑美到庭執行職務。
中    華    民    國   100    年    12    月    23    日
                  刑事第九庭      法  官      王銘勇
以上正本證明與原本無異。
如不服本判決應於收受本判決後10日內向本院提出上訴書狀，上
訴書狀應敘述具體理由。上訴書狀未敘述上訴理由者，應於上訴
期間屆滿後20日內補提理由書狀於本院( 均須按他造當事人之人
數附繕本 )「切勿逕送上級法院」。
中    華    民    國   100    年    12    月    23    日
                                  書記官      許弘杰
附錄論罪科刑法條：
毒品危害防制條例第10條第1 項：
施用第一級毒品者，處六月以上五年以下有期徒刑。